最高法院民事裁定　　　　　　　　　 111年度台上字第1036號
上　訴　人　許晉嘉
訴訟代理人　吳弘鵬律師
被 上訴 人　中華帝標公寓大廈管理委員會（下稱中華大廈管委
　　　　　　會）　
法定代理人　黃榆晴
訴訟代理人　洪士傑律師
複 代理 人　徐子雅律師
被 上訴 人　梁麗羚
上列當事人間請求容忍自由使用建物等事件，上訴人對於中華民
國111年1月12日臺灣高等法院第二審判決（110 年度上字第1058
號），提起上訴，本院裁定如下：
    主  文
上訴駁回。
第三審訴訟費用由上訴人負擔。
    理  由
按上訴第三審法院，非以原判決違背法令為理由，不得為之。
  又提起上訴，上訴狀內應記載上訴理由，表明原判決所違背之
  法令及其具體內容，暨依訴訟資料合於該違背法令之具體事實
  ，其依民事訴訟法第469條之1規定提起上訴者，並應具體敘述
  為從事法之續造、確保裁判之一致性或其他所涉及之法律見解
  具有原則上重要性之理由。同法第467 條、第470條第2項定有
  明文。而依同法第468 條規定，判決不適用法規或適用不當者
  ，為違背法令；依同法第469 條規定，判決有該條所列各款情
  形之一者，為當然違背法令。是當事人提起上訴，如以同法第
  469 條所列各款情形為理由時，其上訴狀或理由書應表明該判
  決有合於各該條款規定情形之具體內容，及係依何訴訟資料合
  於該違背法令之具體事實。如依同法第468 條規定，以原判決
  有不適用法規或適用法規不當為理由時，其上訴狀或理由書應
  表明該判決所違背之法令條項，或有關司法院解釋或憲法法庭
  裁判之字號，或成文法以外之習慣或法理等及其具體內容，暨
  係依何訴訟資料合於該違背法令之具體事實，並具體敘述為從
  事法之續造、確保裁判之一致性或其他所涉及之法律見解具有
  原則上重要性之理由。上訴狀或理由書如未依上述方法表明，
  或其所表明者與上開法條規定不合時，即難認為已合法表明上
  訴理由，其上訴自非合法。
本件上訴人對於原判決提起上訴，雖以該判決違背法令為由，
  惟核其上訴理由狀所載內容，係就原審取捨證據、認定事實之
  職權行使，所論斷：綜合兩造不爭執事項、第一審勘驗筆錄、
  不起訴處分書、登記單回條、影像光碟等件，相互以察，上訴
  人係中華帝標公寓大廈（下稱中華大廈）內門牌號碼臺北市○
  ○區○○路0段0號7樓之6房屋、同號7樓之5房屋（合稱系爭房
  屋）之共有人，上訴人所持有之一卡通磁扣，確可通行中華大
  廈之1 樓大門、樓梯、電梯等；該一卡通無法感應進入系爭房
  屋，與被上訴人中華大廈管委會、梁麗羚無關，被上訴人亦未
  指示保全人員阻止上訴人進出中華大廈1 樓大門、使用電梯、
  樓梯及進入大樓地下機械停車位之情事，亦無將系爭房屋斷水
  斷電之行為。上訴人依公寓大廈管理條例第4條第1項、民法第
  767條第1項中段、第821 條本文規定，請求被上訴人應容忍其
  自由使用系爭房屋、進出系爭房屋所在建築物，及提供得以進
  出系爭房屋之有效一卡通或同等效果之物件，或將其原有之一
  卡通效用回復，均無理由等情，指摘其為不當，並就原審已論
  斷或其他贅述而與判決結果不生影響者，泛言未論斷或論斷違
  法，而未表明該判決所違背之法令及其具體內容，暨依訴訟資
  料合於該違背法令之具體事實，並具體敘述為從事法之續造、
  確保裁判之一致性或其他所涉及之法律見解具有原則上重要性
  之理由，難認其已合法表明上訴理由。依首揭說明，應認其上
  訴為不合法。
據上論結，本件上訴為不合法。依民事訴訟法第481條、第444
  條第1項、第95條、第78條，裁定如主文。
中    華    民    國   111    年    4     月    20    日
                      最高法院民事第六庭
                          審判長法官  魏  大  喨  
                                法官  李  寶  堂  
                                法官  林  玉  珮  
                                法官  高  榮  宏  
                                法官  李  文  賢  
本件正本證明與原本無異
                                      書  記  官
中    華    民    國   111    年    4     月    27    日